【裁判字號】    98,交聲,132
【裁判日期】    980512
【裁判案由】    違反道路交通管理處罰條例
【裁判全文】
臺灣宜蘭地方法院交通事件裁定         98年度交聲字第132號
原處分機關    交通部公路總局臺北區監理所宜蘭監理站
異  議  人    甲○○
上列異議人即受處分人因違反道路交通管理處罰條例案件，對於
交通部公路總局臺北區監理所宜蘭監理站於民國98年3月20日所
為之處分（處分案號：宜監字第裁43-Q00000000號）聲明異議，
本院裁定如下:
    主  文
異議駁回。
    理  由
一、原處分意旨略以：異議人即受處分人甲○○於民國98年3月1
    日上午11時25分許，駕駛牌號碼3603-TN號自用小貨車行經
    宜蘭縣宜蘭市○○路與女中路口，因闖紅燈，經警攔查，為
    警當場掣單舉發（舉發案號：宜警交字第Q00000000號），
    原處分機關乃依道路交通管理處罰條例第53條第1項及第63
    條第1項規定，裁處新臺幣（下同）2,700元，並記違規點數
    3點。
二、異議意旨略以：本人在行經上述路口時，燈號管制明明為綠
    燈，而且已駛越路口進入女中路約200公尺後，竟遭警攔查
    指稱闖紅燈，舉發警員應該提出照片以為佐證，爰依法聲明
    異議。
三、按汽車駕駛人行經有燈光號誌管制之交岔路口闖紅燈者，處
    1,800元以上5,400元以下罰鍰，併計違規點數3點，道路交
    通管理處罰條例第53條第1項及第63條第1項第3款分別定有
    明文。
四、查證人即舉發員警乙○○於本院訊問時證稱：上開路口之燈
    光號誌管制係3時相，即第1時相為泰山路、員山路雙向通行
    ，第2時相為環河路、女中路通行，第3時相為嵐峰路通行。
    而伊駕駛巡邏警車於員山路行駛時，因等停紅燈（當時是第
    3時相嵐峰路通行）而停止於員山路、女中路路口且為第1台
    車，而當伊的行向燈號轉變為綠燈的剎那，目睹異議人所駕
    駛之自小貨車即從環河路口闖紅燈駛出並駛越泰山路至女中
    路。伊不僅有於警車剛起步時目睹異議人行向之管制燈號為
    紅燈，且依上開路口為3時相之號誌來判斷，當時伊與異議
    人之行向均在等停嵐峰路車輛通行，而均為紅燈，當伊警車
    之行向燈號由紅燈轉變為綠燈時，異議人所駕駛車輛之行向
    當時的燈號仍一直為紅燈，並非同時由黃燈轉為紅燈等語，
    並提出上開路口現場照片與道路地圖。是證人乙○○所言除
    符合上開路口之實際交通號誌之設置情形，而上開路口為3
    時相之燈號設置，亦有宜蘭縣政府警察局97年3月17日警交
    字0981006417號函可憑。且審酌舉發員警係在場之目擊證人
    ，其到庭以具結擔保供述之真實性，並擔負有偽證罪責，且
    與異議人素不相識，又無嫌隙，應無攀誣異議人之理，在別
    無證據證明證人所言係屬虛偽或另有不可信之情狀外，本院
    尚不得僅以證人為本件開單告發之員警而全盤抹煞其在訴訟
    上所具有目擊證人之資格，其證言自得為本院裁判之依據，
    是異議人於行經舉發路口時，燈號為紅燈等情應堪認定。此
    外，本件舉發警員並非依道路交通管理處罰條例第7條之2第
    1項第7款經以科學儀器取得證據資料證明其行為違規，當場
    不能或不宜攔截製舉發者，而為逕行舉發之情形，是異議人
    抗辯因無採證照片而無法甘服云云，亦不可採。
五、綜上，本件異議人確於上揭時、地行經有燈光號誌管制之交
    岔路口闖紅燈，原處分機關依道路交通管理處罰條例第53條
    第1項、第63條第1項第3款及違反道路交通管理事件統一裁
    罰基準及處理細則第43條、第44條、第67條規定，裁處異議
    人罰鍰2,700元，並記違規點數3點，核無不當。本件聲明異
    議為無理由，應予駁回，爰依道路交通案件處理辦法第19條
    ，裁定如主文。
中    華    民    國    98    年      5     月    12    日
                  交通法庭法  官  蔡仁昭
以上正本證明與原本無異。
如不服本裁定，應於裁定送達後5日內，向本院提出抗告狀。（
應附繕本）
                          書記官  陳建宇
中    華    民    國    98    年      5     月    12    日


司法院資訊處製作；財團法人民間司法改革基金會備份。
